# 请教陈版非同控合并中的问题

提问人：qinglianyixin 时间：2017-12-19 19:48:58
陈老师，您好，想请教您一个非同控企业合并中的问题。@chenyiwei
A公司购买B公司51%股权（非同一控制企业合并），并约定除现金对价外，A的分公司C将在未来一年内与B公司进行合并；且同时约定，购买股权后，B公司每年应提供给A的收益，不少于C公司上一年度盈利（如 200 万）。根据该合并业务，目前有几个问题想向您请教：
1. 由于现金对价与B公司评估后的公允价值相差较大，且原股东出售股权时已经预期C分公司未来将会合并进入B。个人觉得购买股权51%与未来B公司与分公司C合并应视为一揽子交易，即51%股权的对价为现金+C分公司公允价值的49%。
2. 关于保底收益，目前比较疑惑。感觉应该视为或有对价，根据评估值确认金融资产，不知道是否合适 ~~~因为这个交易涉及问题较多，还希望陈老师不吝赐教。

回答人：chenyiwei
你对这两个问题的理解基本合理。但要注意：“购买股权后，B公司每年应提供给A的收益，不少于C公司上一年度盈利（如 200万）”是否包含C的盈利的51%在内？建议对此明确相关含义，避免履行合同条款中出现争议。